【裁判字號】    97,台上,5693
【裁判日期】    971113
【裁判案由】    違反毒品危害防制條例
【裁判全文】
最高法院刑事判決            九十七年度台上字第五六九三號
上  訴  人  甲○○
                    號
                    號
選任辯護人  吳奎新律師
上列上訴人因違反毒品危害防制條例案件，不服福建高等法院金
門分院中華民國九十七年八月二十二日第二審判決（九十七年度
上訴字第四號，起訴案號：福建金門地方法院檢察署九十六年度
偵字第二二四號），提起上訴，本院判決如下：
    主  文
上訴駁回。
    理  由
按刑事訴訟法第三百七十七條規定，上訴於第三審法院，非以判
決違背法令為理由，不得為之。是提起第三審上訴，應以原判決
違背法令為理由，係屬法定要件。如果上訴理由書狀並未依據卷
內訴訟資料，具體指摘原判決不適用何種法則或如何適用不當，
或所指摘原判決違法情事，顯與法律規定得為第三審上訴理由之
違法情形，不相適合時，均應認其上訴為違背法律上之程式，予
以駁回。本件原判決撤銷第一審之判決，改判仍論處上訴人甲○
○販賣第三級毒品（共十六罪）罪刑，已敘明其所憑之證據及認
定之理由；從形式上觀察，並無判決違背法令之情形存在。查原
判決認上訴人所為關於其附表一編號十六所示販賣第三級毒品Ｋ
他命，經警查獲後，供出毒品來源為蘇世恩，因而破獲蘇世恩販
賣毒品案，因依毒品危害防制條例第十七條規定，減輕此部分之
刑，理由內已加說明（見原判決第二頁第十六行至第三十行、第
六頁第十一行至第十三行）。至原判決附表一編號一至編號十四
所示各次犯行，原判決未認上訴人有供出毒品來源因而破獲之情
事，自無毒品危害防制條例第十七條規定之適用，原判決未依該
條規定減輕其刑，殊無上訴意旨所稱判決所載理由矛盾之違誤。
再查原判決附表一編號十五所示部分，上訴人與綽號「教主」之
不詳姓名者約定販入五十公克Ｋ他命，嗣因「教主」經警查獲，
致未依約交付毒品予上訴人，顯係外部之障礙而未遂，與不能未
遂之情形不同。又上訴人所為原判決附表一編號一至編號十六所
示犯行，犯意各別，行為互殊，乃獨立之數行為，應併合處罰之
，判決內亦已逐一剖析，論敘綦詳（見原判決第六頁第二十六行
至第八頁第五行）。上訴意旨仍執陳詞辯解，以其向「教主」購
買毒品，因「教主」為警查獲而無法交付毒品，屬不能未遂；且
上訴人於五個月內密集販入、賣出毒品，主觀上係基於圖利之概
括犯意，客觀上僅反覆一個行為之實行，應論以集合犯等語，漫
就判決內已明白論斷之事項，憑己見再事爭辯，不符第三審上訴
之法定要件。其上訴為違背法律上之程式，應予駁回。
據上論結，應依刑事訴訟法第三百九十五條前段，判決如主文。
中    華    民    國  九十七  年   十一   月   十三   日
                      最高法院刑事第十一庭
                          審判長法官  花  滿  堂
                                法官  黃  正  興
                                法官  陳  東  誥
                                法官  林  錦  芳
                                法官  洪  昌  宏
      本件正本證明與原本無異
                                      書  記  官
中    華    民    國  九十七  年   十一   月   十七   日
                                                Ａ


司法院資訊處製作；財團法人民間司法改革基金會備份。
